臺灣桃園地方法院刑事判決　　　　　　　　　　　　　九十年度訴字第二一六號
　　公　訴　人　臺灣桃園地方法院檢察署檢察官
　　被　　　告　丁○○
　　　　　　　　丙○○
右列被告因竊盜案件，經檢察官提起公訴（八十九年度偵字第八七九四號、九十年度
偵緝字第六五四號），本院判決如左：
    主      文
丁○○連續竊盜，處有期徒刑陸月，如易科罰金，以參佰元折算壹日；又意圖避免常
備兵役之徵集，居住處所遷移，無故不申報，致未能辦理徵兵檢查，處有期徒刑月
，如易科罰金，以參佰元折算壹日；應執行有期徒刑捌月，如易科罰金，以參佰元折
算壹日。
丙○○收受贓物，處拘役肆拾日，如易科罰金，以參佰元折算壹日。
    事      實
一、丁○○曾於民國（下同）八十九年四月間因犯恐嚇取財罪，於九十年二月十二日
    經桃園地院九十年易緝字第一七號判處有期徒刑七月，嗣於九十年三月三十日確
    定，並於九十年八月二十五日入監執行，指揮書執畢日期為九十一年三月二十四
    日。竟仍不知警惕，明知其為民國七十年九月十七日出生之已屆役齡男子，依法
    應受徵兵處理，其原住於戶籍所在地桃園縣楊梅鎮水美里二鄰水尾七九之一號，
    竟意圖避免徵兵處理，於八十八年間不詳之某月某日，自上開戶籍地遷出，無故
    不依規定向戶政機關申報辦理遷出、遷入登記，亦未與家人聯絡，致使桃園縣楊
    梅鎮公所通知應於八十九年七月十五日上午八時三十分，前去桃園縣中壢市中壢
    國小，八十九年八月二十一日上午九時三十分，前去桃園縣桃園市成功國小接受
    徵兵檢查之通知，無法送達，致未能辦理徵兵檢查。
二、丁○○另基於意圖為自己不法所有之概括犯意，先於民國八十九年三月間不詳之
    某日上午八時，以自備之鑰匙，在楊梅鎮○○○街一巷十六號前，竊取被害人黃
    石旺所有車牌號碼ＧＵＧ─七七八號機車，得手後供己代步使用。後於同年六月
    六日上午八時許，亦以自備之鑰匙，在桃園縣中壢市雙連坡附近，竊取被害人甲
    ○○所有車號ＩＴＵ─九一六號重型機車。丁○○並於得手後，將該車之車牌二
    面丟棄，旋將車交付予明知該車係顏某所竊之丙○○使用。葉某於向丁○○收受
    該贓車後，隨即將其父原有車號ＩＴＳ─八四五車牌二面拆下，而改懸掛在前開
    車牌被顏某丟棄之ＩＴＵ─九一六號機車上，以掩人耳目，並供其代步騎用。嗣
    於同年六月十三日上午十時三十分許，丙○○騎乘前開贓車，途經桃園縣新屋鄉
    ○○村○鄰○○道路時，為警查獲，並循線查悉上情。
三、案經桃園縣政府函送及桃園縣警察局楊梅分局報請臺灣桃園地方法院檢察署檢察
    官偵查起訴。
    理      由
一、前開犯罪事實，業經被告丁○○、丙○○於本院審理中坦白承認，核與被害人黃
    石旺、甲○○在警訊中指述之情節相符，復有臺灣省桃園縣楊梅鎮八十九年役男
    徵兵檢查通知二件、桃園縣楊梅鎮未按時體檢役男訪查記錄一份、戶籍謄本一份
    、車輛竊盜、車牌失竊資料各別查詢報表－查詢車輛認可資料二紙及贓物領據二
    紙附卷可稽，足認渠等之自白係與事實相符。本件事證極為明確，被告二人之犯
    行已可認定。
二、核被告丁○○所為，係犯刑法第三百二十條第一項之普通竊盜罪及違反妨害兵役
    治罪條例第三條第五款之意圖避免徵兵處理，而居住處所遷移無故不申報罪。被
    告丙○○則係犯刑法第三百四十九條第一項之收受贓物罪。按丁○○雖二次徵兵
    檢查不到，惟因其僅有一次居住處所遷移無故不申報之事實，故本件仍屬單純一
    罪。又被告丁○○先後二次竊盜犯行，時間緊接，構成要件相同，顯係基於概括
    犯意而為，為連續犯，應依刑法第五十六條之規定，論以一罪，並加重其刑。又
    被告前揭於八十九年三月間不詳之某日上午八時，在楊梅鎮○○○街一巷十六號
    前，竊取被害人黃石旺所有車牌號碼ＧＵＧ─七七八號機車部分之犯罪事實，雖
    起訴書未載及，然因該部分與公訴人起訴之事實既具有連續犯裁判上一罪之關係
    ，仍為起訴效力所及，本院自得併予審究。又被告丁○○所犯前開二罪監，犯意
    各別，行為不同，應分論併罰。又被告二人於行為後，刑法第四十一條將原「犯
    最重本刑為三年以下有期徒刑以下之刑之罪，而受六月以下有期徒刑或拘役之宣
    告，因身體、教育、職業或家庭之關係，執行顯有困難者，得以一元以上三元以
    下折算一日，易科罰金」之規定，於九十年一月四日修正為刑法第四十一條第一
    項前段，修正後之新規定為「犯最重本刑為五年以下有期徒刑以下之刑之罪，而
    受六個月以下有期徒刑或拘役之宣告，因身體、教育、職業、家庭之關係或其他
    正當事由，執行顯有困難者，得以一元以上三元以下折算一日，易科罰金」，並
    另設第二項「併合處罰之數罪，均有前項情形，其應執行之刑逾六月者，亦同」
    。上開修正後之新規定已於九十年一月十日經總統公布，而於同年一月十二日生
    效施行，是被告行為後法律已有變更，經比較新舊法之結果，就被告二人所犯之
    罪各諭知易科罰金折算標準部分，修正前後之規定對被告為有利或並無差別，且
    依新法就被告丁○○所犯二罪定應執行刑後仍得易科罰金部分亦顯較舊法為有利
    ，故本件應依刑法第二條第一項前段之規定，全部適用修正後之刑法第四十一條
    第一項，併予敘明。爰審酌被告二人之素行良劣（丁○○有前科但不構成累犯，
    丙○○無前科），渠等犯罪動機及目的均甚單純、手段尚非嚴重，丁○○所竊得
    並交付丙○○收受之ＩＴＵ─九一六號贓物機車時值二萬元，及第二次竊得之Ｇ
    ＵＧ─七七八號機車時值四萬五千元，均經被害人於警訊中陳明（見八十九年偵
    字第八七九四號卷宗第九頁背面及八十九年偵字第一五四四七號卷宗黃石旺八十
    九年十月五日訊問筆錄），及丙○○竟改懸掛其他車牌以掩人耳目，認渠等犯罪
    所生危害程度尚非輕淺，惟事後坦承犯罪態度良好，顯具悔意等一切情狀，各量
    處如主文所示之刑，並分別諭知易科罰金之折算標準，並定被告丁○○應執行之
    刑，及諭知易科罰金之折算標準，以示懲儆。至被告丁○○用以竊取前開二部機
    車之自備鑰匙，已遭丟棄，業據其陳明在卷，是無證據可證猶屬存在，爰不諭知
    沒收，另予說明。
三、公訴易旨另以：被告丁○○基於意圖為自己不法所有之犯意，於八十九年五月間
    ，在桃園縣楊梅鎮○○○街，竊取被害人陳正鎬所有車號ＳＩＶ─七七一號輕型
    機車一輛，得手後供己代步使用，因認被告此部份亦犯有刑法第三百二十條第一
    項之竊盜罪。按公訴人認被告犯有此部份罪行，無非以顏某業已坦承犯行惟其論
    據。惟訊之被告丁○○堅決否認有何前開竊盜犯行，辯稱：伊沒有偷這一部機車
    ，伊只有偷二次等語。經查，被告丁○○本件並未經警方當場查獲，係因被告丙
    ○○之供述而經台灣桃園地方法院檢察署檢察官以八十九年偵字第八七九四號通
    緝，經警方於九十年一月十六日緝獲，並於翌日移送檢察官訊問時，卻否認有竊
    取前開機車之犯行（見九十年偵緝字第八二號卷宗第十五頁背面）。此外，遍查
    均乏顏某有坦承此部份犯行之資料。又雖被告丁○○嗣再經通緝到案，經檢察官
    以九十年偵緝字第六五四號竊盜案件於同年十月十二日訊問時稱：（問：上次在
    院方時坦承何竊案於你所為？）青山街那一件等語，似公訴人即認其坦承本件犯
    行。然被告丁○○於本件論罪科刑之二次竊盜犯行中，第一次之犯罪地點亦係「
    青山」六街，是以公訴人應係誤會被告坦承前開在「青山」三街竊盜之犯行。抑
    且，前開公訴人所指之竊盜犯行，實係證人即另案被告乙○○個人所為，業經本
    院以九十年易字第一四六號判決認定在案，並經范某在本件中證述屬實。是自係
    乙○○始為犯罪行為人，而非被告至明。此外，復查無其他積極證據足資證明被
    告有何此公訴人所指竊盜部分之犯行，應認不能證明其犯罪，惟此部分與前開認
    定有罪之其他犯行部分，係具連續犯之裁判上一罪關係，爰不另為無罪之諭知，
    附此述明。
據上論斷，應依刑事訴訟法第二百九十九條第一項前段，，妨害兵役治罪條例第三條
第五款，刑法第十一條前段、第三百二十條第一項、第三百四十九條第一項、第二條
第一項前段、第五十六條、第四十一條、第五十一條第五款，罰金罰鍰提高標準條例
第一條前段、第二條，判決如主文。
本案經檢察官許曉微到庭執行職務。
中      華      民      國      九十一      年      一    月    廿三    日
                                臺灣桃園地方法院刑事第五庭
                                  法      官    江  德  民
右正本證明與原本無異。
如不服本判決，應於判決送達後十日內向本院提出上訴狀( 應附繕本 )，上訴於
臺灣高等法院。
                                  書  記  官    李  劍  龍
中      華      民      國      九十一      年      二    月    四      日
附錄論罪科刑依據之法條：
刑法第三百二十條：
意圖為自己或第三人不法之所有，而竊取他人之動產者，為竊盜罪，處五年以下有期
徒刑，拘役或五百元以下罰金。
意圖為自己或第三人不法之利益，而竊佔他人之不動產者，依前項之規定處斷。
前二項之未遂犯罰之。
刑法第三百四十九條：
收受贓物者，處三年以下有期徒刑、拘役或五百元以下罰金。
搬運、寄藏、故買贓物或為牙保者，處五年以下有期徒刑、拘役或科或併科一千元以
下罰金。
因贓物變得之財物，以贓物論。
妨害兵役治罪條例第三條：
役齡男子意圖避免徵兵處理，而有左列行為之一者，處五年以下有期徒刑：
一、徵兵及齡男子隱匿不報，或為不實之申報者。
二、對於身家調查無故不依規定辦理者。
三、徵兵檢查無故不到，或意圖變更體位而故意毀傷身體者。
四、抽籤時無故不到者。
、居住處所遷移，無故不申報，致未能辦理身家調查、徵兵檢查、抽籤或徵集者。
